【裁判字號】    90,易,548
【裁判日期】    900622
【裁判案由】    侵占
【裁判全文】
臺灣彰化地方法院刑事判決                            九十年度易字第五四八號
    公  訴  人  臺灣彰化地方法院檢察署檢察官
    被      告  丙○○
右列被告因侵占案件，經檢察官提起公訴 (八十九年度偵字第七五五０號)，本院判
決如左：
    主  文
丙○○意圖為自己不法之所有，而侵占自己對於業務上所持有之物，處有期徒刑捌月
。
    事  實
一、丙○○為金富國營造工程有限公司（以下簡稱金富國公司）之負責人，其於民國
    八十九年六月間（起訴書載為同年七月間），召集乙○○、甲○○二人合夥經營
    金富國公司，並約定由乙○○出資新台幣（下同）六十七萬三千元、甲○○出資
    七十八萬五千元，其二人分別以匯款及交付現金之方式，將款項交與丙○○。惟
    丙○○因積欠私人債務，竟意圖為自己不法之所有，將乙○○、甲○○二人出資
    之合夥金額計一百四十五萬八千元，以變易持有為所有之意思予以侵占入己，用
    以償還私人債務。
二、案經乙○○、甲○○告訴臺灣彰化地方法院檢察署檢察官偵查起訴。
    理  由
一、訊據被告丙○○固不否認有將乙○○、甲○○二人出資之款項用以償還其私人債
    務之事實，惟其矢口否認有何侵占之犯行，辯稱：伊收取前開合夥金後，有向告
    訴人表明要將該等入夥金用以清償其個人之債務，告訴人有同意其使用，嗣因經
    濟困難而無法返還，告訴人始告伊云云。惟查：被告右開侵占犯行，業據告訴人
    乙○○、甲○○指述歷歷，並有其等提出之匯款單共四紙、金融帳戶交易明細表
    一紙、被告簽發之本票二紙附卷可相佐證；被告亦不否認有將收取之入夥金挪去
    償還其私人債務之事實，僅以前開情詞置辯，然告訴人否認有同意被告挪用入夥
    金之事實，且被告亦無法提出相關之證據資料以供本院查證，則其此之所辯，顯
    屬空口，參以告訴人交與被告之款項係入夥金，此為被告所不否認，則告訴人二
    人若有意借錢與被告疏困，雙方大可言明為借款，實無在交付入夥金後，再同意
    將入夥金充做借款以供被告償還債務之必要，是其所辯，實溢乎常情，要無可信
    。至其另辯說有將半數款項用以添購公司之辦公用品，然其亦無法提出帳冊單據
    等資料以實其說，是其此之辯解，亦無憑據，自無從採信。是被告犯行已堪認定
    ，應依法予以論科。
二、核被告所為，係犯刑法第三百三十六條第二項之業務侵占罪。爰審酌被告犯罪之
    動機、目的、方法、手段、所得利益，其前未有犯罪記錄，品行尚稱良好，但圖
    不勞而獲，侵占告訴人之入夥金，其行為除已侵害告訴人之財產權外，更傷害其
    等對被告信賴之情感，所生之危害難謂輕微，且其犯後不知退還所侵占之全部款
    項，善與告訴人達成和解，反一再否認犯行，犯後態度難謂良好等一切情狀，量
    處如主文所示之刑，以示懲儆。
據上論斷，應依刑事訴訟法第二百九十九條第一項前段、刑法第三百三十六條第二項
、罰金罰鍰提高標準條例第一條前段，判決如主文。
本案經檢察官吳憲明到庭執行職務。
中      華      民      國      九十      年      六      月    二十二  日
                                臺灣彰化地方法院刑事第一庭
                                    法      官  葛永輝
右正本證明與原本無異。
如不服本判決，應於送達後十日內向本院提出上訴狀( 須附繕本 )。
                                    法院書記官  謝惠雯
中      華      民      國      九十      年      六      月    二十    日


司法院資訊處製作；財團法人民間司法改革基金會備份。
